臺灣板橋地方法院刑事判決　　　　　　　　　　　　九十一年度訴緝字第一八號
　　公　訴　人　臺灣板橋地方法院檢察署檢察官
　　被　　　告　丁○○　男　四.
右列被告因誣告案件，經檢察官提起公訴（八十九年度偵字第八三二○號），本院判
決如左：
    主  文
丁○○意圖他人受刑事處分，向該管公務員誣告，處有期徒刑陸月。
    事  實
一、丁○○曾於民國八十九年二月二十四日因詐欺案件，經本院以八十八年度訴字第
    一九九二號判處有期徒刑四月，八十九年七月二十八日經台灣高等法院駁回上訴
    ，緩刑三年。丁○○明知陳永龍並未毀損其所有之電視、電腦、電話及家具等物
    品，因積欠陳永龍會款，屢遭陳永龍催討，竟基於意圖使陳永龍受刑事處分之犯
    意，於八十八年九月二十七日上午七時三十分許，以電話向該管公務員之臺北縣
    警察局土城分局清水派出所警員提出告訴，誣指陳永龍於八十八年九月二十七日
    凌晨零時十五分許，與其妻甲○○一同進入丁○○位於台北縣土城市○○路二十
    五號二樓之住宅內，毀損其所有之電視、電腦、電話及傢俱等物品，而誣指陳永
    龍觸犯刑法上毀損罪之犯行。
二、案經台灣板橋地方法院檢察署檢察官自動檢舉偵查起訴。
    理  由
一、訊據被告丁○○固坦承於右揭時地向臺北縣警察局土城分局清水派出所警員報告
    家中遭陳永龍毀損，並提出告訴，惟矢口否認有何誣告犯行，辯稱：陳永龍確實
    有毀損伊家中物品，證人都與伊處於對立關係，所以證言不能採信，陳永龍毀損
    時很晚了，且不一定想告，所以早上才報案，並未誣告云云。惟查：
    （一）右揭犯罪事實，業據被害人陳永龍於偵查中及本院審理時指訴明確，而被
          害人陳永龍遭被告丁○○誣指之毀損案件，亦經檢察官為不起訴處分確定
          ，此有台灣板橋地方法院檢察署八十八年度偵字第二三○六○號不起訴處
          分在卷可稽。
    （二）證人即被害人陳永龍之妻甲○○於台灣板橋地方法院檢察署八十八年度偵
          字第二三○六○號毀損案中，到庭證稱：八十八年九月二十六日並未到被
          告丁○○家裏；被告丁○○所舉證人丙○○、黃順綿、戊○○及乙○○，
          於偵、審中亦均到庭結證稱：九月二十六日有到被告丁○○家裏，但當天
          並未見到陳永龍，戊○○並稱：被告家裏的傢俱在六月份就被人毀損了等
          語。經核證人所言，與被害人陳永龍指訴之情節相符。被告丁○○於偵查
          中亦自陳八十八年六月時確有人至其家中砸毀傢俱等語。
    （三）依被告丁○○於前毀損案中提出之照片觀之：卷附照片一至六號所示客廳
          左、右櫥櫃及客廳電視機，於不同日期之照片中均有出現，惟除電視機部
          分有多了泥土外，其餘並無不同。而卷附照片七至十七號僅於拍攝日期為
          「二十八日」之照片出現，其中十至十五號部分，物品雖稍零亂然並無毀
          損，依十四號照片所示窗戶玻璃雖遭拆卸，惟並未破裂，與常理有違。十
          六號房間內燙衣板安置於牆邊之照片所示時間為「28 0:32」，而十七號
          照片所示時間為「28 0:33」，在前揭十六號照片之後，燙衣板卻置於矮
          櫃上。衡情應無人會於家中遭人毀損後，還將原已安放妥當之物，改以較
          零亂之方式擺放。是前揭照片顯係刻意放置以供拍攝之用。
    （四）若確有人無故至被告丁○○家中毀損物品，被告丁○○豈有不儘速報警處
          理之理，雖被告丁○○辯稱：因當時很晚，且不一定想告云云。然警察二
          十四小時輪值處理刑事案件，無需考慮早晚，應為公眾週知之事，且其於
          早晨六時四十分即向臺北縣土城分局清水派出所報案，亦非一般人理解之
          上班時間。被告任職最高法院書記官，對法律程序亦稍有所知，其延至隔
          日始以電話向警方報案，採證更為困難，亦應知之甚詳。是被告所辯，顯
          與常理有違，並不足採。本件事證明確，被告犯行堪以認定。
二、核被告丁○○所為，係犯刑法第一百六十九條第一項之罪。爰審酌被告之素行、
    所生危害及犯後態度等一切情狀，量處如主文所示之刑。
據上論斷，應依刑事訴訟法第二百九十九條第一項前段，刑法第一百六十九條第一項
，判決如主文。
本案經檢察官陳炎辰到庭執行職務
中      華      民      國    九十一    年      十      月     十七     日
                                  臺灣板橋地方法院刑事第一庭
                                      法  官    胡 堅 勤
右正本證明與原本無異。
如不服本判決，應於判決送達後十日內，向本院提出上訴狀。
                                      書記官    劉 文 美
中      華      民      國    九十一    年      十      月     十七     日
附錄本案所犯法條全文
中華民國刑法第一百六十九條
(誣告罪)
意圖他人受刑事或懲戒處分，向該管公務員誣告者，處七年以下有期徒刑
。
意圖他人受刑事或懲戒處分，而偽造、變造證據，或使用偽造、變造之證
據者，亦同。
